臺灣臺南地方法院刑事判決
109年度易緝字第37號
公  訴  人  臺灣臺南地方檢察署檢察官
被      告  郭政彥




上列被告因詐欺案件，經檢察官提起公訴（108年度偵緝字第111
4號），本院判決如下：
    主  文
甲○○犯詐欺取財罪，累犯，處拘役伍拾日，如易科罰金，以新臺
幣壹仟元折算壹日。
未扣案犯罪所得新臺幣伍佰元沒收，於全部或一部不能沒收或不
宜執行沒收時，追徵其價額。
    事  實
一、甲○○明知自己並無付款之意願及能力，基於意圖為自己不法
    所有之詐欺取財犯意，於民國108年5月28日上午10時59分許
    ，駕駛車牌號碼000-0000號自用小客車至乙○○經營之臺南市
    ○○區○○路0段0000號「大銘昌加油站」，向加油站員工隱瞞
    無意付款之事實，致其陷於錯誤，替上開車輛油箱加入價值
    新臺幣（下同）500元之無鉛汽油後，復向乙○○謊稱：伊未
    帶錢包身上沒有錢，伊回家拿錢後立刻回來付錢等語，致乙
    ○○陷於錯誤，誤信其有支付能力，而同意甲○○離去，因而詐
    得價值500元之汽油得逞。
二、案經乙○○訴由臺南市政府警察局第三分局移送臺灣臺南地方
    檢察署檢察官偵查起訴。
    理  由
甲、程序部分：
一、本案以下所引用具傳聞證據性質之供述證據，被告甲○○、檢
    察官於本院言詞辯論終結前均未爭執其證據能力，且本院審
    酌前開證據作成時之情況及證據取得過程等節，並無非出於
    任意性、不正取供或其他違法不當情事，且客觀上亦無顯不
    可信之情況，復經本院於審判期日就上開證據依法進行調查
    、辯論，是依刑事訴訟法第159條之5規定，均有證據能力。
二、本案以下所引用具非供述證據性質之證據資料，均無違反法
    定程序取得之情形，依刑事訴訟法第158條之4規定之反面解
    釋，均應有證據能力。
乙、實體部分：
一、上開犯罪事實，業據被告於本院審理時坦承不諱，核與證人
    乙○○於警詢及偵查中證述之情節大致相符，並有電子發票證
    明聯、加油站監視攝影畫面翻拍照片在卷可稽，足認被告前
    開任意性自白與事實相符。綜上，本件事證明確，被告犯行
    洵堪認定，應予依法論科。
二、被告所為，係犯刑法第339條第1項之詐欺取財罪。被告於民
    國106年間，分別因詐欺、傷害、妨害自由、傷害等犯行，
    經法院各判處有期徒刑3月、2月、2月、4月確定，並經本院
    以107年度聲字第97號裁定應執行有期徒刑9月確定，甫於10
    8年1月19日縮短刑期執行完畢等情，有臺灣高等法院被告前
    案紀錄表在卷可稽，其於有期徒刑執行完畢後5年內，故意
    再犯本件有期徒刑以上之罪，為累犯，參酌司法院釋字第77
    5號解釋意旨，就現行刑法第47條第1項規定加重最高本刑部
    分並未宣告違憲，只有在無法適用刑法第59條在內之減刑規
    定，法院認為個案應量處最低法定刑，否則將有違罪刑相當
    之情形下，方應依上開解釋意旨權衡，裁量不加重最低本刑
    ，並宣告最低本刑（最高法院108年度台上字第338、976、1
    491號判決意旨參照），衡酌被告之前案亦有詐欺案件，顯
    未因前案徒刑執行完畢而有所警惕，猶故意再犯本案犯罪，
    可認其有特別惡性及對刑罰反應力薄弱，是本案適用刑法第
    47條第1項規定加重最低本刑結果，並無前揭解釋文所載致
    被告所受刑罰超過其所應負擔罪責之過苛而牴觸憲法之情事
    ，應加重其刑。爰審酌被告於犯後否認犯行，直至本院審理
    時始坦承犯行，及告訴人乙○○所受財產損失，暨被告係高中
    肄業、另案羈押前從事養殖工作、離婚、需撫養由前妻照顧
    之一名未成年女兒之智識程度、生活狀況等一切情狀，量處
    如主文所示之刑，並諭知易科罰金之折算標準。
三、被告所詐得之犯罪所得500元，雖未扣案，仍應依刑法第38
    條之1第1項前段規定宣告沒收之，且依同條第3項規定，於
    全部或一部不能沒收或不宜執行沒收時，追徵其價額。
據上論斷，應依刑事訴訟法第299 條第1 項前段，判決如主文。
本案經檢察官許華偉提起公訴，檢察官李駿逸、丙○○到庭執行
職務。
中　　華　　民　　國　　109 　年　　12　　月　　15　　日
　　　　　　　　　刑事第十二庭  審判長法  官  包梅真
                                      法  官  陳貽明
                                      法  官  莊政達
以上正本證明與原本無異。
如不服本判決應於收受本判決後20日內向本院提出上訴書狀，並
應敘述具體理由。其未敘述上訴理由者，應於上訴期間屆滿後20
日內向本院補提理由書狀（均須按他造當事人之人數附繕本）「
切勿逕送上級法院」。 
        　　　　　　　　　　　　　　　書記官　歐慧琪
中　　華　　民　　國　　109 　年　　12　　月　　15　　日
附錄本案論罪科刑法條：
中華民國刑法第339條
（普通詐欺罪）
意圖為自己或第三人不法之所有，以詐術使人將本人或第三人之
物交付者，處5年以下有期徒刑、拘役或科或併科50萬元以下罰
金。
以前項方法得財產上不法之利益或使第三人得之者，亦同。
前二項之未遂犯罰之。